【裁判字號】    95,訴,206
【裁判日期】    950420
【裁判案由】    強盜
【裁判全文】
臺灣基隆地方法院刑事判決               95年度訴字第206號
公  訴  人    臺灣基隆地方法院檢察署檢察官
被      告    乙○○
                        4樓
                        （
              戊○○
                        （
              甲○○
                        （
共      同
指定辯護人    本院公設辯護人丁○○
上列被告因強盜案件，經檢察官提起公訴（九十五年度偵字第六
八一號、第九五０號、第九五一號、第一一三二號），本院判決
如下：
    主  文
乙○○、戊○○、甲○○意圖為自己不法之所有，結夥三人以上
，以強暴至使不能抗拒，而取他人之物，均累犯，乙○○處有期
徒刑捌年；戊○○處有期徒刑柒年捌月；甲○○處有期徒刑柒年
陸月。
    事  實
一、乙○○前因偽造文書案件，經臺灣臺中地方法院以九十三年
    度易字第三二號判處有期徒刑五月，於民國九十四年一月廿
    七日執行易科罰金完畢；戊○○前因公共危險及贓物案件，
    分別經台灣台北地方法院及台灣高等法院以九十年度店交簡
    字第三九四號及九十三年度上易字第四五七號，分別判處有
    期徒刑三月及四月，經定應執行有期徒刑六月，於九十四年
    一月廿九日方縮刑期滿執行完畢；甲○○前因違反麻醉藥品
    管理條例案件，經台灣台北地方法院以八十三年度易字第三
    五九六號判處有期徒刑七月，另盜匪案件，經台灣士林地方
    法院以八十三年度訴字第五三四號判處有期徒刑七年四月，
    二案定應執行有期徒刑七年八月，嗣又因竊盜案件，經臺灣
    臺北地方法院以八十六年度易字第三七八一號判處有期徒刑
    一年，與前所定應執行之殘刑接續執行，至九十三年六月廿
    六日方縮刑期滿執行完畢。
二、乙○○因前在基隆市○○區○○路一帶見有老人丙○○穿戴
    金飾，狀至富裕，乃尾隨至其該路十二號二樓住處，經得知
    係獨居老人，遂認有機可乘，但因個人身材矮小，恐無法順
    遂，乃於九十四年九月十六日在台北火車站邀約戊○○同往
    取財，戊○○應允後，並約同隨後到來之甲○○同往，三人
    結夥共同基於意圖為自己不法所有之犯意聯絡，於同日下午
    四時許，至丙○○前開住處，由戊○○先在門口外把風，乙○○與甲○○利用丙○○大門未關之機會，侵入住宅內（侵
    入住宅部分未據告訴），見年紀老邁之丙○○躺臥於床上，
    二人乃不發一語，直接各拉住丙○○一手之強暴方式，使丙○○不能抗拒，乙○○強行脫取丙○○手上之金戒指與玉戒
    指各一只，甲○○則強行脫取丙○○之金手鍊一條，戊○○
    亦隨之入內，強取丙○○頸部之金項鍊一條，並搜刮其褲袋
    內之現金新臺幣（下同）二萬五千元。得手後，三人從容離
    開現場並招手搭乘邱獻清所駕駛計程車離去。在車上三人朋
    分現金，李鴻隆分得一萬一千元，戊○○及甲○○各分得七
    千元。至臺北市○○區○○路卅五號，並由乙○○與甲○○
    二人下車至金勝興銀樓，將前開金飾售予不知情之銀樓負責
    人蘇森源，得款九萬六千六百八十四元，由戊○○與甲○○
    各分得三萬元，餘款則由乙○○取走。嗣經丙○○報警處理
    ，警方依路口監視器查得渠三人所搭乘前開計程車，並自計
    程車右後窗取得指紋一枚，經送鑑查得乙○○而循線破獲。
三、案經基隆市警察局第二分局報請臺灣基隆地方法院檢察署檢
    察官偵查起訴。
    理  由
一、上開事實，業據被告乙○○、戊○○及甲○○三人供承強取
    財物不諱，互核一致，惟被告乙○○、戊○○二人認渠未綑
    綁或強壓或傷害被害人丙○○，應非屬強盜犯行云云。然查
    ，強盜罪之客觀構成要件，乃施強暴、脅迫、藥劑、催眠術
    或他法，至使不能抗拒，而取他人之物或使其交付，是只須
    行為人施行之前開強暴、脅迫等方法，至使被害人不能抗拒
    ，而取或使交付即屬之，非行為人所施手段須至綑綁、強壓
    、傷害致被害人完全無法動彈之程度，方屬之。本案被害獨
    居老人已係八十五歲之高齡，當時臥躺於床上，被告三人年
    輕力壯，入內分別拉握其雙手，則被害人身心均已無力亦無
    法抗拒，業據被害人丙○○指訴其內心恐懼，無法行動也無
    法呼救，嗣並因驚嚇無法指認等情在卷（參見九十五年度偵
    字第一一三二卷第四十六至五十頁警訊筆錄）。是被告三人
    於被害人無法抗拒之情形下，強取其手上及脖子上金飾暨搜
    刮其褲袋內現金，要符強盜之構成要件，乃被告乙○○、戊○○所辯，乃不諳法令，要無足採。且本案復有道路監視錄
    影翻拍照片影本八件、金勝興銀樓登記表一件及刑事警察局
    指紋鑑驗書一件等在卷可憑，並與被害人丙○○之指訴及証
    人邱獻清、蘇森源証述情節均相符合，乃事証至臻明確，被
    告犯行洵堪認定，自應依法論科。
二、核被告等所為，係犯刑法第三百三十條第一項結夥三人之加
    重強盜罪。被告三人結夥強盜犯行，有犯意聯絡及行為分擔
    ，均為共同正犯。又被告乙○○前因偽造文書案件，經臺灣
    臺中地方法院以九十三年度易字第三二號判處有期徒刑五月
    ，於九十四年一月廿七日執行易科罰金完畢；被告戊○○前
    因公共危險及贓物案件，分別經台灣台北地方法院及台灣高
    等法院以九十年度店交簡字第三九四號及九十三年度上易字
    第四五七號，分別判處有期徒刑三月及四月，經定應執行有
    期徒刑六月，於九十四年一月廿九日方縮刑期滿執行完畢；
    被告甲○○前因違反麻醉藥品管理條例案件，經台灣台北地
    方法院以八十三年度易字第三五九六號判處有期徒刑七月，
    另盜匪案件，經台灣士林地方法院以八十三年訴字第五三四
    號判處有期徒刑七年四月，二案定應執行有期徒刑七年八月
    ，嗣又因竊盜案件，經臺灣臺北地方法院以八十六年度易字
    第三七八一號判處有期徒刑一年，與前所定應執行之殘刑接
    續執行，至九十三年六月廿六日方縮刑期滿執行完畢，此有
    台灣高等法院被告前案紀錄表三件在卷可按，渠三人於各該
    有期徒刑執行完畢後五年內再犯有期徒刑以上之本罪，均屬
    累犯，均應依法加重其刑。爰審酌本案被告三人之品行、智
    識，不思戮力工作，竟對老邁之被害人強盜財物，及三人之
    分工、手段、所得財物、犯後態度等一切情狀，乃分別量處
    如主文所示之刑，以資懲儆。
三、據上論斷，應依刑事訴訟法第二百九十九條第一項前段，刑
    法第二十八條、第三百三十條第一項、第三百二十一條第一
    項第四款、第四十七條，判決如主文。
本案經檢察官己○○到庭執行職務。
中    華    民    國    95    年    4     月    20    日
                  刑事第五庭審判長法  官  陳志祥
                                  法  官  楊皓清
                                  法  官  陳玉雲
以上正本證明與原本無異。
對於本件判決如有不服，應於收受送達後10日內，向本院提出上
訴書狀，上訴於臺灣高等法院，並按他造當事人之人數附具繕本
。
中    華    民    國    95    年    4     月    20    日
                                  書記官  王毓嫻
附錄論罪法條
中華民國刑法第330條第1項
犯強盜罪而有第 321 條第 1 項各款情形之一者，處 7 年以上有
期徒刑。
中華民國刑法第321條第1項第4款
犯竊盜罪而有左列情形之一者，處 6 月以上、 5 年以下有期徒
刑：
四  結夥三人以上而犯之者。


司法院資訊處製作；財團法人民間司法改革基金會備份。
